---
title: "ВиС (практикум) - домашно 1"
output:
  html_document:
    df_print: paged
---

***

## Божин Кацарски
ф.н. 81291, 24.04.2018

***

## Зад 1.
Разгледайте данните `Cars93` oт пакета `UsingR`
```{r, echo=TRUE, warning=FALSE, message=FALSE, error=FALSE}
install.packages("UsingR")
library("UsingR")
```
<br><br><br>



### а)
Определете марката на петте най-скъпи автомобила.
```{r}
carsByPrice <- Cars93[order(Cars93["Price"], decreasing=TRUE), ]
manufacturers <- carsByPrice[, "Manufacturer"]
top5 <- manufacturers[1:5]
top5
```
<br><br><br>



### б)
Определете броя на цилиндрите на трите най-мощни спортни коли.
```{r}
sportyCars <- Cars93[Cars93["Type"]=="Sporty",]
byHP <- sportyCars[order(sportyCars["Horsepower"], decreasing=TRUE), ]
top3 <- byHP[1:3, ]
cylinders <- top3[, "Cylinders"]
cylinders
```
<br><br><br>



### в)
Преизчислете разхода на автомобилите от мили за галон в литри за 100 км.
```{r}
carsNewFormat <- Cars93
carsNewFormat[, "MPG.city"] <- 282.48 / carsNewFormat[, "MPG.city"]
carsNewFormat[, "MPG.highway"] <- 282.48 / carsNewFormat[, "MPG.highway"]
colnames(carsNewFormat)[colnames(carsNewFormat) == "MPG.city"] <- "L/100km city"
colnames(carsNewFormat)[colnames(carsNewFormat) == "MPG.highway"] <- "L/100km highway"
carsNewFormat
```
<br><br><br>



### г)
Как се влияе разходът от броя на цилиндрите? Представете графично.
```{r}
boxplot(Cars93[, "MPG.city"] ~ Cars93[, "Cylinders"],
        main="MPG.city according to Cylinders", xlab="Cylinders", ylab="MPG.city")
```

От графиката виждаме, че има негативна корелация между броя цилиндри на колите и разходът (разглеждаме го само в града).
Колкото повече цилиндри има колата, толкова е по-нисък разходът й.
<br><br><br>



### д)
Потърсете връзка между обема на двигателите и мощността.
Определете outliers, кои модели са това?
Пресметнете корелацията със и без outliers.
Извод?
```{r}
plot(Cars93[, "EngineSize"], Cars93[, "Horsepower"],
      main="Horsepower according to Enginse size",
     xlab="Engine size", ylab="Horsepower")

cor(Cars93[, "EngineSize"], Cars93[, "Horsepower"])
```
Съдейки по графиката, има сходство с линейна зависимост - много от точките са близо до правата y=x, но все повече се разсейват при по-големите x/y. По-скоро не можем да извлечем добър извод за връзка между обема на двигателите и мощността.

Outliers разпознаваме също по графиката - тези точки, които стоят далече от правата y=x -
например моделите `RX-7` и `Stealth` (двете точки горе вляво на графиката).
<br><br><br>



### е)
Представете графично цената в зависимост от броя на пътниците. Извод?
```{r}
boxplot(Cars93[, "Price"] ~ Cars93[, "Passengers"],
        main="Car price according to number of passengers", xlab="Passengers", ylab="Price")
```

От графиката виждаме, че колите с две врати са значителнопо по-скъпи от останалите. Средната цена на колите с повече врати е няколко пъти по-ниска от тази на двуратите.

Цената на колите с 8 врати се изменя в най-тесни граници, следвана от тези със 7 и 2 врати, докато цената на колите с 5 врати се изменя в най-широки граници.

Тук имаме и outlier - най-скъпата измежду всички коли е с 5 врати и е значително по-скъпа от останалите петврати коли.

***

## Зад 2.
Нека X и Y са последните две цифри от факултетния ви номер. Генерирайте 50 случайни наблюдения в равномерно разпределение в интервала [0; X + 1] и 50 случайни наблюдения, експоненциално разпределени с параметър 1 / (Y + 1).
```{r}
x <- 9
y <- 1
unif <- runif(50, 0, x + 1) # sample(x + 1, 50, replace = TRUE, prob = NULL)
exp <- rexp(50, 1 / (y + 1))
```
<br><br><br>



### а)
Постройте боксполот за двете извадки на една графика, направете извод.
```{r}
x <- 9
y <- 1
boxplot(unif, exp, names=c("Uniform distribution", "Exponential distribution"))
```

При равномерното разпределение:
<br>* средната (очакваната) стойност е близка до средата на интервала
<br>* първият и четвъртият квартил са близки по големина и близки до краищата на интервала
<br>* обикновено няма outliers

При експоненциалното разпределение:
<br>* средната стойност е по-близка до началото на интервала, отколкото до средата
<br>* първият квартил е малък по големина, а четвъртият - голям
<br>* често има outliers - към края на интервала (далече от очакваната стойност)
<br><br><br><br>



### б)
Постройте хистограма на експоненциалните данни.
На същата графика начертайте плътността, построена по данните и теоретичната плътност.
```{r}
x <- 9
y <- 1

hist(exp, main="Histogram of exponential distribution", freq=FALSE)
lines(density(exp), col="red") # empirical density
lines(0 : x + 1, dexp(0 : x + 1), "l", col="blue") # theoretical density
```

***

## Зад 3.
Нека x1, ..., x4 са цели числа в интервала [0; T]. Напишете функция f(k, T, n), която по направени n на брой наблюдения пресмята емпиричната вероятност да е изпълнено x1 + 2 \* x2 + 3 \* x3 + x4 = k, където k е цяло число. Генерирайте случайно T в интервала [1; 10] и случайно k в интервала [10; 30] и пресметнете търсената вероятност. Направете графика на емпиричната вероятност в зависимост от броя на наблюденията.
```{r}
f <- function(k, T, n = 1) {
  successfulExperiments <- 0

  for (i in 1 : n) {
    x <- sample(0:T, size=4, replace = TRUE, prob = NULL)
    
    if (x[1] + 2 * x[2] + 3 * x[3] + x[4] == k) {
      successfulExperiments = successfulExperiments + 1
    }
  }
  
  return (successfulExperiments / n)
}

k <- sample(10 : 30, 1, replace = TRUE, prob = NULL)
T <- sample(1 : 10, 1, replace = TRUE, prob = NULL)

n <- 1000

results <- vector()
results[1] <- 0
for (i in c(2 : n)) {
  results[i] <- results[i-1] + f(k, T)
}

for (i in c(2 : n)) {
  results[i] <- results[i] / i
}

plot(1 : n, results, "l",
     xlab="experiments", ylab="probability of success")
```
