---
title: "Божин Кацарски - Домашно по R №2"
output:
  html_notebook: default
  pdf_document: default
---
фн 81291, Компютърни науки, 3 курс, 1 поток

### 1 зад.
```{r}
install.packages("UsingR")
library("UsingR")
data(homedata)

homes = homedata[(91 * 50) : (91 * 50 + 49), ]
homes

t.test(homes["y1970"], conf.level = 0.97)
t.test(homes["y2000"], conf.level = 0.97)

t.test(homes["y1970"], y = homes["y2000"], conf.level = 0.97)
```

Получихме 97% доверителен интервал [76 016.40, 87 223.60] за цените през 1970г и [317 773.20, 364 670.80] за цените през 2000г. 

Чрез съвместен тест на Стюдънт с ниво на довериe 97% получаваме p-value 2.2е-16, което е много малко. Следователно отхвърляме хипотезата, че цените са се запазили от 1970 до 2000.

### 2 зад.
```{r}
rain = c(8.9, 6.4, 12.8, 9.6, 13.8, 16.1, 12.4, 12.8, 11.8, 16.0, 7.4, 12.5)
crops = c(306.2, 272.5, 385.0, 392.5, 400.0, 531.2, 415.0, 407.5, 373.7, 493.7, 325.0, 400.0)

simple.lm(rain, crops)
```

Когато начертаем линейния модел на зависимостта на реколтата от валежите със simple.lm, получаваме формулата y = 21.57 * x + 139.31. Следователно при валежи 5 + 1 = 6 cm/m2 можем да очакваме реколта 268.73 kg/декар.
```{r}
new_rain = 5 + 1
new_crop = 21.57 * new_rain + 139.31
new_crop
```

Формулата също така сочи, че при увеличаване на валежите с 1cm/m2, реколтата се увеличавас 21.57kg/dka (което е по-малко от 24).

### 3 зад.
```{r}
first = c(39, 50, 61, 67, 40, 40, 54)
second = c(60, 53, 42, 41, 40, 54, 63, 69)
t.test(x = first, y = second, alternative = "less")
```
Имаме хипотезата, че двата вида печки греят за еднкво време, като алтернтивата е, че първите греят по-бързо. Проверяваме хипотезата с тест на Стюдънт с ниво на доверие 95%. Получаваме p-value  = 0.3283, което сравнително голямо. Това означава, че нямаме основание да отхрълим хипотезата, тоест не можем да приемем алтернативата.

### 4 зад.
```{r}
azbestos_cancer = data.frame(
    total_people = c(5000, 520),
    people_with_lung_cancer = c(48, 12)
)
azbestos_cancer # in the city and in offices with azbestos
chisq.test(azbestos_cancer)
```
Извършваме хи квадрат тест на хипотезата, че рака на белите дробове е независим от азбеста в мазилката с помощта на функцията chisq.test. Получаваме p-value = 0.01064, което е доста малко, следователно имаме основание да отхвърлим хипотезата и да приемем алтернативата, че има връзка между азбеста в мазилката и рака на белите дробове.

### 5 зад.
```{r}
A = rexp(100, rate=10)
B = rexp(100, rate=10)
C = A / (A + B)

hist(C, breaks=c(0.00, 0.25, 0.50, 0.75, 1.00))

ks.test(C, "punif", 0, 1)
```
При тестване на хипотезата, че данните C са равномерно разпределени в [0;1] с Колмогоров-Смирнов тест, полуихме голямо (>0.05) p-value, което означава, че не можем да отхвърлим хипотезата, че данните са равномерно разпределени. 
