---
title: "Exercise - 'IzpitR1'"
output: html_notebook
---

В задачи 1, 2 и 3 се използват данните ’Aids2’ от пакета ”
MASS“.

```{r}
library('MASS')
data(Aids2)
Aids2
```

1 zad.
Колко от изследваните са на възраст под 20 години?
• Определете пола на първите петима диагностицирани със спин.
• Каква част от мъжете са се заразили по кръвен път (blood)?
• Направете подходяща графика, която да отразява връзката на смъртността и щатът,
в който живеят пациентите.

```{r}
attach(Aids2)

length(Aids2$age[Aids2$age < 20])

Aids2[order(diag),'sex'][1:5]

menBlood = Aids2[sex=='M' & T.categ == 'blood',]
men = Aids2[sex=='M',]
nrow(menBlood) / nrow(men)

plot(death ~ state)
```

2 zad.
Вярно ли е, че при жените смъртността е по-ниска? Формулирайте и проверете хипотеза
за това твърдение.
```{r}
women = Aids2[sex == 'F', 'death']
men = Aids2[sex == 'M', 'death']

men
women
t.test(women, men, alternative = 'less')
# p-value 0.08 => ne othrurlqme hipotezatza che sa ravni 
```


3 zad.
Можем ли да приемем, че средната възраст на починалите пациенти е 38 години?
```{r}
ageDead = Aids2[status == 'D', 'age']
t.test(ageDead-38)
# we get p-value 0.40 so we accept the null hypothesis => the average is 38
```


4 zad.
Нека X е случайна величина с хи-квадрат разпределение с 10 степени на свобода. Генерирайте
100 наблюдения над X и по тях постройте хистограма. На същата графика
начертайте теоретичната функция на плътността на X.
```{r}
?Chisquare
d = rchisq(100, 10)
hist(d)

id = function (x) x
x = 0:30
lines(x, pchisq(x, 10)*10) # ??? no
```


5 zad.
Използвайте наблюденията само за мъжките котки от данните ”cats“ в пакета MASS.
Как зависи теглото на сърцето от общото тегло? Вярно ли е, че при котки по тежки
с 1 кг сърцето е по тежко с 5 гр? Постройте 95% доверителен интервал за сърцето на
котка, с тегло 2.6 кг.
```{r}
library("MASS")
data(cats)
attach(cats)

library("UsingR")

model = simple.lm(cats[sex=='M','Bwt'], cats[sex=='M','Hwt'])

t.test((Hwt+0.23)/Bwt-5, conf.level=0.95)


abline(lm(Bwt ~ Hwt))

summary(model)
?prop.test

?predict

predict(lm(Bwt ~ Hwt), 2.6)

?wilcox.test

```



6 zad.
Три групи от по 20 жени са спазвали три различни диети. В ”Data1.txt“ са дадени
килограмите, с който са отслабнали жените. Представете данните графично. Диетите
различават ли се съществено?
```{r}
?data.frame
?scan
data = scan(file="Data1.txt")
```





















